

\vspace{3.5em}
\noindent \begin{minipage}{\textwidth}
\stepcounter{mallinumber}
\noindent \textbf{Tüüpsõnamall \arabic{mallinumber}\,\vadja{änte}}\\

\begin{sideways}
\begin{tabular}{l l}
muutvormimall & tunnused \\
\hline
\underline{än}\,$\oplus$\,te & \textsc{ sg nom } \\
\underline{än}\,$\oplus$\,nä & \textsc{ sg gen } \\
\underline{än}\,$\oplus$\,tä & \textsc{ sg par } \\
\underline{än}\,$\oplus$\,täse & \textsc{ sg ill } \\
\underline{än}\,$\oplus$\,nez & \textsc{ sg ine } \\
\underline{än}\,$\oplus$\,ness & \textsc{ sg ela } \\
\underline{än}\,$\oplus$\,nelle & \textsc{ sg all } \\
\underline{än}\,$\oplus$\,nell & \textsc{ sg ade } \\
\underline{än}\,$\oplus$\,nelt & \textsc{ sg abl } \\
\underline{än}\,$\oplus$\,nessi & \textsc{ sg tra } \\
\underline{än}\,$\oplus$\,nessaa & \textsc{ sg ter } \\
\underline{än}\,$\oplus$\,neka & \textsc{ sg com } \\
\underline{än}\,$\oplus$\,ned & \textsc{ pl nom } \\
\underline{än}\,$\oplus$\,tije & \textsc{ pl gen } \\
\underline{än}\,$\oplus$\,tiit & \textsc{ pl par } \\
\underline{än}\,$\oplus$\,tiise & \textsc{ pl ill } \\
\underline{än}\,$\oplus$\,tiiz & \textsc{ pl ine } \\
\underline{än}\,$\oplus$\,tiiss & \textsc{ pl ela } \\
\underline{än}\,$\oplus$\,tiille & \textsc{ pl all } \\
\underline{än}\,$\oplus$\,tiill & \textsc{ pl ade } \\
\underline{än}\,$\oplus$\,tiilt & \textsc{ pl abl } \\
\underline{än}\,$\oplus$\,tiissi & \textsc{ pl tra } \\
\underline{än}\,$\oplus$\,tiissaa & \textsc{ pl ter } \\
\underline{än}\,$\oplus$\,tijka & \textsc{ pl com } \\
\end{tabular}
\end{sideways}
\captionof{table}{Tüüpsõnamall \arabic{mallinumber}\,\vadja{änte} ekstraheeritud muutvormimallid.}
\label{tab:tüüpsõnamall-änte}

\end{minipage}

 
\vspace{1em}
\noindent Tüüpsõnamall \vadja{änte} ei hõlma teisi lekseeme vormi\-sõnastikus.
